臺灣桃園地方法院交通事件裁定        100年度交聲字第683號
原處分機關  交通部公路總局新竹區監理所桃園監理站
異  議  人  蕭輔達
上列異議人即受處分人因違反道路交通管理處罰條例案件，對於
交通部公路總局新竹區監理所桃園監理站民國100 年8 月24日所
為之處分（原處分案號：桃監裁罰字第裁52-DB0000000號），聲
明異議，本院裁定如下：
    主  文
異議駁回。
    理  由
一、按汽車駕駛人，駕駛汽車有違反本條例之行為，經交通勤務
    警察或依法令執行交通稽查任務人員制止時，不聽制止或拒
    絕停車接受稽查而逃逸者，除按各該條規定處罰外，處新臺
    幣三千元以上六千元以下罰鍰；汽車駕駛人有下列各款所列
    條款之一者，除依原條款處罰鍰外，並予記點：一、有第三
    十三條第一項、第二項、第三十八條第一項、第四十條、第
    四十五條、第四十七條第一款至第三款、第四十八條、第四
    十九條或第六十條第一項、第二項第一款、第二款情形之一
    者，各記違規點數一點，道路交通管理處罰條例第60條第1
    項及第63條第1 項第1 款分別有明文規定。
二、原處分意旨略以：異議人即受處分人（下稱異議人）於100
    年6 月12日17時25分許，駕駛車牌號碼227-CPH 號重型機車
    行經桃園縣桃園市○○路及民生路口，因未依規定兩段式左
    轉（復興路左轉民生路往大同路方向），員警鳴笛示意停車
    受檢，惟異議人不予理會並持續行駛，爰依道路交通管理處
    罰條例第60條第1 項及第63條第1 項第1 款規定，裁處異議
    人罰鍰新臺幣（下同）3,000元，並記違規點數1 點。
三、聲明異議意旨略以：異議人當時並未看到員警值勤，亦未聽
    到員警鳴笛，員警係貼著圍牆站立，且旁邊還有電纜箱擋著
    ，從復興路左轉民生路後無法看到員警，且因當時係上下班
    時間，路上車流量大且吵雜，異議人又是戴全罩式安全帽，
    根本無法聽到員警鳴笛云云。
四、經查：
  (一)異議人於100 年6 月12日17時25分許，駕駛車牌號碼227-CP
    H 號重型機車，行經桃園縣桃園市○○路及民生路口，因未
    依規定兩段式左轉（復興路左轉民生路往大同路方向），員
    警鳴笛示意停車受檢，惟異議人不予理會並持續行駛等情，
    經本院勘驗本案員警蒐證光碟略以：「員警位置係在桃園市
    ○○路上，以攝影機往復興路方向拍攝，民生路直行方向燈
    號為紅燈。於錄影時間35秒時，一名騎乘白色機車騎士，自
    復興路轉往民生路方向行駛，於該騎士進入民生路口時，員
    警立即鳴哨，該其騎士仍往前行駛（員警所持攝影機亦隨該
    騎士行進方向拍攝），而員警立即以警用指揮棒揮動，此時
    該騎士仍在員警指揮棒前方，該騎士仍繼續向前行駛至路口
    旋即右轉。錄影時間42秒時，員警攔停另一部機車。」，有
    勘驗筆錄在卷可稽，堪認異議人確有原處分機關所指拒絕停
    車接受稽查而逃逸之違規行為無誤。
  (二)異議人雖以前詞置辯，惟查，縱使當時民生路車流量大，且
    異議人係戴全罩式安全帽，確有可能因而致異議人無法聽見
    值勤員警鳴哨，然因值勤員警尚同時有以揮動警用指揮棒之
    方式命異議人停車受檢，則異議人行駛於民生路上時，理應
    可看見前方有員警揮動警用指揮棒，而知應停車接受攔檢，
    卻仍繼續往前行駛未予停車，是其猶辯稱無法看見員警云云
    ，顯無足採。
五、綜上，本件異議人確有拒絕停車接受稽查而逃逸之違規事實
    ，異議人前揭所辯，皆無可採。原處分機關依道路交通管理
    處罰條例第60條第1 項及第63條第1 項第1 款規定，裁處異
    議人罰鍰3,000 元，並記違規點數1 點，其認事用法並無違
    誤，裁罰亦無不當，本件異議為無理由，應予駁回。
據上論斷，應依道路交通事件處理辦法第18條，裁定如主文。
中    華    民    國   100    年    10    月    20    日
                  交通法庭法  官  陳柏宇
以上正本證明與原本無異。
如不服本裁定，應於裁定送達後5 日內向本院提出抗告狀。
                          書記官  王明玉
中    華    民    國   100    年    10    月    28    日